臺灣桃園地方法院刑事判決
108年度訴字第334號
公  訴  人  臺灣桃園地方檢察署檢察官 
被      告  楊欣怡



（現在法務部○○○○○○○○○附設戒

指定辯護人  本院公設辯護人廖彥傑
            本院公設辯護人彭詩雯  
上列被告因違反毒品危害防制條例案件，經檢察官提起公訴（10
7 年度偵字第29853 號、108 年度偵字第2537 號、108 年度毒
偵字第405 號），本院判決如下：
    主  文
甲○○販賣第一級毒品，共貳罪，各處有期徒刑拾伍年壹月。應執
行有期徒刑拾陸年。
扣案之三星牌行動電話壹支（含門號○○○○○○○○○○號SIM 卡壹枚）
沒收。未扣案之犯罪所得共新臺幣壹仟元沒收，於全部或一部不
能沒收或不宜執行沒收時，追徵其價額。
其他被訴部分公訴不受理。
    事  實
一、甲○○明知海洛因為毒品危害防制條例第2 條第2 項第1款列
    管之第一級毒品，不得非法販賣，竟意圖營利，基於販賣第
    一級毒品之犯意，分別為下列犯行：
(一)於民國107 年9 月1 日下午3 時9 分許，以其所持用之門號
    0000000000號行動電話與乙○○所持用之門號0000000000號行
    動電話聯絡，約定以新臺幣（下同）500 元販賣第一級毒品
    海洛因1 包與乙○○，隨後於同日下午3 時44分許，在桃園市
    楊梅區梅高路2 段某統一超商前，將第一級毒品海洛因1 包
    交付予乙○○，並向乙○○收取500 元以牟利。
(二)於107 年9月13日下午2 時28分許，以其所持用之門號00000
    00000號行動電話與乙○○所持用之門號0000000000號行動電
    話聯絡，約定以500 元販賣第一級毒品海洛因1 包與乙○○，
    隨後於同日下午2 時43分許，在桃園市觀音區觀音工業區內
    某萊爾富便利商店前，將第一級毒品海洛因1 包交付予乙○○
    ，並向乙○○收取500 元以牟利。
二、案經新北市警察局刑事警察大隊報告臺灣桃園地方檢察署檢
    察官偵查起訴。
　　理  由
壹、關於證據能力：
一、按被告以外之人於審判外之言詞或書面陳述，除法律有規定
    者外，不得作為證據；又被告以外之人於審判外之陳述，雖
    不符合同法第159 條之1 至第159 條之4 之規定，但經當事
    人於審判程序同意作為證據，法院審酌該言詞陳述或書面陳
    述作成時之情況，認為適當者，亦得為證據。當事人、代理
    人或辯護人於法院調查證據時，知有第159 條第1 項不得為
    證據之情形，而未於言詞辯論終結前聲明異議者，視為有前
    項之同意，刑事訴訟法第159 條第1 項及第159 條之5 分別
    定有明文。查本判決所引用證人乙○○於審判外之陳述，檢察
    官、被告及辯護人於本院審理時均表示不爭執證據能力（見
    本院卷一第211 頁），本院審酌上開證據資料製作時之情況
    ，尚無違法不當及證明力明顯過低之瑕疵，亦認為以之作為
    證據應屬適當，依刑事訴訟法第159 條之5 第1 項規定，均
    有證據能力。
二、至認定犯罪事實引用之卷內其餘非供述證據，核屬書證、物
    證性質，均與本案事實具有自然關聯性，檢察官、被告及辯
    護人對證據能力均未爭執，且查無證據證明係公務員違背法
    定程序或經偽造、變造所取得等證據排除之情事，依刑事訴
    訟法第158 條之4 規定之反面解釋，該等證據資料亦均有證
    據能力。
貳、認定犯罪事實所憑之證據及認定之理由：　　
一、訊據被告固不否認於上揭時日以門號0000000000號行動電話
    與乙○○所持用之上開行動電話聯繫後，於上揭時地與乙○○見
    面並各交付第一級毒品海洛因1 包予乙○○，及自乙○○收取50
    0元之事實（見本院卷二第203 頁至第204 頁），惟矢口否
    認有何販賣第一級毒品海洛因予乙○○之犯行，辯稱：上開海
    洛因都是請乙○○的，乙○○是我朋友，因為他在提藥，我想要
    幫他，所以免費給乙○○海洛因，跟乙○○收的500 元是乙○○先
    前欠我的錢云云。經查：
(一)被告於107 年9 月1 日下午3 時9 分許，以其所持用之門號
    0000000000號行動電話與乙○○所持用之門號0000000000號行
    動電話聯絡，隨後於同日下午3 時44分許，在桃園市楊梅區
    梅高路2 段某統一超商前，將第一級毒品海洛因1 包交付予
    乙○○，並向乙○○收取500 元，另於107 年9 月13日下午2 時
    28分許，以其上開門號行動電話與乙○○所持用之門號000000
    0000號行動電話聯絡，隨後於同日下午2 時43分許，在桃園
    市觀音區觀音工業區內某萊爾富便利商店前，將第一級毒品
    海洛因1 包交付予乙○○，並向乙○○收取500 元之事實，為被
    告所不否認，核與證人乙○○於警詢及偵查中證述情節相符（
    見偵字第29853 號卷第28頁至第30頁、第38頁至第39頁），
    並有被告上開門號行動電話通訊監察譯文、本院107 年度聲
    監字第885 號、107 年度聲監續字第1254號通訊監察書影本
    在卷可稽（見偵字第29853 號卷第7 頁 至第9 頁、第79頁
    、第81頁），首堪認定。
(二)依被告上開門號行動電話通訊監察譯文所示，被告於107 年
    9 月1 日下午3 時40分許於通話中向證人乙○○稱：「等一下
    ，你要拿多少給我」，證人乙○○隨即回答以：「拿1 張出來
    啦」、「筆拿1 支給我」等語（見偵字第29853 號卷第29頁
    反面），證人乙○○並於警詢中證稱：這段譯文是我撥打電話
    給被告購買海洛因，我向她購買共500 元等語（見偵字第29
    853 號卷第29頁反面），並於偵查中具結證稱：這是我跟被
    告的對話，我跟被告約在楊梅區梅高路的統一超商，我以50
    0 元跟被告購買海洛因，只有一點點，只能用1 次的量，我
    跟被告親自一手交錢、一手交易，被告是從統一超商附近的
    路走過來等語明確（見偵字第29853 號卷第39頁）；就被告
    上開門號行動電話107 年9 月13日之通訊監察譯文內容，證
    人乙○○於警詢中證稱：這段譯文內容是我要跟被告購買海洛
    因，我向她購買共500 元等語（見偵字第29853 號卷第28頁
    反面），並於偵查中具結證稱：我要拿給被告500元，要跟
    被告拿「4 號」就是海洛因，數量只有一點點，我買回去有
    用等語（見偵字第29853 號卷第38頁反面），且於本院審理
    中具結證稱：107 年9 月13日我和被告見面後才講要買海洛
    因，被告問我要拿多少錢，我就說500 元，被告就當場拿海
    洛因一點點出來給我，也是當場一手交錢、一手交貨等語（
    見本院卷二第20頁至第21頁）。上開證人乙○○之證述與通訊
    譯文所示情節大致相符，足以認定證人乙○○確係於上開時地
    各以500 元之價格向被告購買第一級毒品海洛因各1 包甚明
    。
(三)經本院當庭勘驗被告警詢及偵查中訊問之錄音，被告於警詢
    中經員警詢問上開107 年9 月1 日之通訊監察譯文內容意思
    為何，亦供承：「海洛因」、「（問：他是要跟你買海洛因
    ？）嗯」，「（問：這次有沒有拿錢給你？）沒有」，「（
    問：也是用500 元嗎？）對」等語（見本院卷一第306頁至
    第307 頁），經員警詢問107 年9 月13日之通訊監察譯文內
    容時則供稱：（乙○○）就買500 元，但是他沒給我錢等語（
    見本院卷一第303 頁），並於檢察官訊問時供稱：在警局講
    的是實話，（107 年9 月13日）乙○○過來跟我拿海洛因，可
    是他每次過來都騙我說他要給我500 元，可是沒給我錢，我
    還是有給乙○○海洛因，500 元可以買到差不多0.23公克海洛
    因，交易地點就是我跟他約好的地方萊爾富，（107 年9 月
    1 日）這次乙○○有找我拿毒品，在梅高路2段統一超商，乙○
    ○也是說要500 元也是沒給我錢等語（見本院卷一第317 頁
    至第318 頁），均有本院勘驗筆錄附卷可憑。依被告前開所
    述，其於警詢及偵查中亦不否認其確係基於營利之意圖而交
    付第一級毒品海洛因予證人乙○○，僅係未能向證人乙○○收取
    500 元價款而已，其於本院審理中始翻異改稱其係無償轉讓
    第一級毒品海洛因予證人乙○○云云，當屬臨訟杜撰，難認可
    信。
(四)證人乙○○固於本院審理時證稱：107 年9 月1 日這1 次，我
    打電話給被告的目的是想跟被告拿海洛因，但是她看到我只
    有100 元而已，因為我當下還有欠被告錢，我就還被告100 
    元，被告也沒有給我海洛因，我在警詢及偵查中因為提藥傻
    掉所以記錯云云（見本院卷二第12頁至第13頁），惟此顯與
    被告前述於警詢、偵查中供稱有交付海洛因予證人乙○○、未
    收到任何款項等語，以及本院審理中供稱：2 次都有交付海
    洛因給乙○○，也各收了乙○○500 元，都是乙○○要還我的錢等
    語（見本院卷二第204 頁）相互矛盾，堪認屬臨訟杜撰，不
    足採信。又證人丙○○證稱：我有去過桃園市楊梅區梅高路2 
    段靠近我賭博地方的統一超商，我沒看過被告拿海洛因給別
    人，沒有看過被告向人收帳500 元，我在楊梅區的1個三合
    院看到乙○○丟了500 元在桌上後就離開，被告才靠近把那50
    0 元收下，被告好像說這是乙○○還欠她的錢，現場有我、乙
    ○○、被告，我沒有看到乙○○跟被告交談云云（見本院卷一第
    362 頁至第365 頁、第367 頁），惟被告供稱其均有交付第
    一級毒品海洛因予證人乙○○已如前述，且證人乙○○證稱：2 
    次交易都是在馬路邊，被告就在統一超商旁邊，附近沒有桌
    子，我坐在摩托車上而已，我交錢給被告時就是直接拿給被
    告等語（見本院卷二第19頁），與證人丙○○所述明顯不符。
    故本院認上開證人及被告所述，無非係為編織杜撰證人乙○○
    所交付之款項係交還被告之借款乙情，惟漏洞百出、多有矛
    盾之處，洵不足採。被告辯稱跟證人乙○○所收之500 元係證
    人乙○○清償借款云云，難以採信。
(五)綜上所述，本案事證明確，被告上開犯行洵堪認定，均應予
    依法論科。
參、論罪科刑 　　
一、按行為後法律有變更者，適用行為時之法律；但行為後之法
    律有利於行為人者，適用最有利於行為人之法律，刑法第2
    條第1 項定有明文。又按新舊法比較時應就罪刑有關之法定
    加減原因等一切情形，綜其全部罪刑之結果而為比較，且犯
    罪及自首均在新法施行前者，新法施行後，應依刑法第2 條
    第1 項規定，適用最有利於行為人之法律，最高法院95年度
    第8 次刑事庭會議意旨可資參照，則倘犯罪及自白均在新法
    施行前者，亦應為相同處理。本案被告行為後，毒品危害防
    制條例第4 條第1 項已於109 年1 月15日修正公布，並於同
    年7 月15日施行，修正前毒品危害防制條例第4 條第1 項原
    規定：「製造、運輸、販賣第一級毒品者，處死刑或無期徒
    刑；處無期徒刑者，得併科新臺幣二千萬元以下罰金。」，
    修正後則規定：「製造、運輸、販賣第一級毒品者，處死刑
    或無期徒刑；處無期徒刑者，得併科新臺幣三千萬元以下罰
    金。」。修正後毒品危害防制條例第4 條第1 項規定法定構
    成要件雖未變更，然其得併科罰金之刑度業已加重，並未較
    有利於行為人。經比較新舊法之結果，應依刑法第2 條第1 
    項前段規定，適用被告行為時即修正前毒品危害防制條例第
    4 條第1 項之規定。
二、核被告所為，均係犯修正前毒品危害防制條例第4 條第1 項
    之販賣第一級毒品罪。又被告因販賣而持有第一級毒品海洛
    因之低度行為，為其販賣之高度行為所吸收，均不另論罪。
    被告所為上開販賣第一級毒品犯行2 次，於時間、地點上均
    可明白區別，足認犯意各別，行為互殊，應分論併罰。
三、按刑之量定，為求個案裁判之妥當性，法律固賦予法院裁量
    權，但此項裁量權之行使，除應依刑法第57條規定，審酌行
    為人及其行為等一切情狀，為整體之評價，並應顧及比例原
    則與平等原則，使罪刑均衡，輕重得宜，以契合社會之法律
    感情。又刑法第59條規定犯罪之情狀可憫恕者，得酌量減輕
    其刑，其所謂「犯罪之情狀」，與同法第57條規定科刑時應
    審酌之一切情狀，並非有截然不同之領域，於裁判上酌減其
    刑時，應就犯罪一切情狀（包括第57條所列舉之10款事項）
    ，予以全盤考量，審酌其犯罪有無可憫恕之事由（即有無特
    殊之原因與環境，在客觀上足以引起一般同情，以及宣告法
    定低度刑，是否猶嫌過重等等），以為判斷。本院審酌被告
    所為販賣第一級毒品罪之犯行，依修正前毒品危害防制條例
    第4 條第1 項之法定刑為「死刑或無期徒刑；處無期徒刑者
    ，得併科新臺幣2 千萬元以下罰金」，刑度相當重；惟同為
    販賣第一級毒品之人，其原因動機不一，犯罪情節未必盡相
    同，或有大盤毒梟者，亦有中、小盤之分，其販賣行為所造
    成危害社會之程度自屬有異，於此情形，倘依其情狀處以適
    當之刑，即足以懲儆，並可達防衛社會之目的者，自非不可
    依客觀之犯行與主觀之惡性二者加以考量其情狀是否有可憫
    恕之處，適用刑法第59條之規定酌量減輕其刑，期使個案裁
    判之量刑能斟酌至當，符合比例原則。被告本案販賣第一級
    毒品之行為，無視國家對於杜絕毒品危害之禁令，其行為固
    屬不當，應予非難，然考量被告本案販賣第一級毒品之販賣
    數量、犯罪所得均非甚鉅，販賣對象也僅有1 人，足見其非
    囤貨後大量販賣之賣家，其藉此所獲致之利益難與販賣毒品
    之大、中盤商相提並論，且就各次犯罪情節觀之，尚非重大
    惡極，相較於長期、大量販賣毒品之真正毒梟而言，被告本
    案販賣第一級毒品之行為，對社會秩序與國民健康之危害，
    顯然與法定刑不成比例，倘本案販賣第一級毒品犯行仍遽處
    以前開經減刑後之最低刑度，仍屬情輕法重，難謂符合罪刑
    相當性及比例原則，更無從與大毒梟之惡行有所區隔。是被
    告本案販賣第一級毒品2次之犯罪情狀，相較於前開最低刑
    度之重刑，在客觀上足以引起一般人之同情，認科以最低刑
    度仍嫌過重，爰均依刑法第59條減輕其刑。
四、爰審酌被告明知海洛因為第一級毒品，對於國人身心健康及
    社會治安影響甚大，為法律所嚴格管制，竟仍販賣海洛因予
    他人，助長毒品之流通，直接戕害國民身心健康，間接危害
    社會治安，並衡以其販賣海洛因之次數2 次，對象1 人，犯
    罪所得共1,000 元之犯罪情節，及其犯後坦承犯行之態度，
    兼以其自陳高中肄業之教育程度，無職業，家庭經濟狀況小
    康、需扶養2 名未成年子女（見偵字第29853號卷第4 頁）
    等一切情狀，分別量處如主文所示之刑。並衡酌被告所犯數
    罪之總刑度、兩罪侵害法益相同，且犯行時間接近，暨衡其
    復歸社會之可能性等情，定其應執行之刑如主文所示。
肆、沒收：
(一)扣案之三星牌行動電話1 支及門號0000000000號SIM 卡1 枚
    （見本院卷一第65頁），為被告與證人乙○○聯繫本案2 次毒
    品交易所用之物，業經本院認定如前，不問屬於犯罪行為人
    與否，應依毒品危害防制條例第19條第1 項規定宣告沒收。
(二)按犯罪所得，屬於犯罪行為人者，沒收之：前2 項之沒收，
    於全部或一部不能沒收或不宜執行沒收時，追徵其價額，刑
    法第38條之1 第1 項前段、第3 項定有明文。又犯罪所得之
    沒收、追徵，在於剝奪犯罪行為人之實際犯罪所得（原物或
    其替代價值利益），使其不能坐享犯罪成果，基於澈底剝奪
    犯罪所得，以根絕犯罪誘因之本旨，不問成本、利潤，均應
    沒收（刑法第38條之1 之立法說明參照）。查本案被告本案
    販賣海洛因2 次，共獲1,000 元，業如前所認定，該等犯罪
    所得雖未扣案，然無不予宣告沒收事由，應依刑法第38條之
    1 第1 項前段、第3 項規定宣告沒收，並於全部或一部不能
    沒收或不宜執行沒收時，追徵其價額。
伍、公訴不受理部分
一、公訴意旨略以：被告明知海洛因、甲基安非他命為政府依據
    毒品危害防制條例所公告所列管之第一級、第二級毒品，依
    法不得持有，竟基於持有第一級、第二級毒品之犯意，於10
    7 年11月6 日晚間5 時至7 時許間某時，在桃園市中壢區龍
    川八街某處，以1 萬3,000 元之代價，向葉佳昇取得海洛因
    1 錢而持有第一級毒品。復分別基於施用第一級、第二級毒
    品之犯意，於107 年11月12日上午8 時許，將其駕駛之車牌
    號碼000-0000號自用小客車停放在桃園市新屋區中華路某處
    路邊，在車內以針筒注射方式，施用第一級毒品海洛因1 次
    ；另於同日晚間8 時許，在桃園市觀音區廣興里17鄰某處鐵
    皮屋內，以將第二級毒品甲基安非他命置入玻璃球內燒烤後
    產生煙霧之方式，施用第二級毒品1 次，因認被告涉犯毒品
    危害防制條例第10條第1 項、第2 項之施用第一級、第二級
    毒品罪嫌等語。
二、相關規定之說明：
(一)按起訴之程序違背規定者，應諭知不受理之判決，並得不經
    言詞辯論為之，刑事訴訟法第303 條第1 款、第307 條定有
    明文。毒品危害防制條例於109 年1 月15日修正公布第20條
    第3 項及第23條第2 項，同年7 月15日施行，依同條例第35
    條之1 第1 、2 款規定，犯第10條之罪者，不論其行為係在
    新法施行生效前或施行生效後所為，均應依新法規定處理。
    而起訴之程序是否違背規定，原則上固以起訴時所存在之事
    項及法律規定為斷，惟檢察官起訴後始發生情事變更，致法
    院不能為實體審理及判決者，亦屬起訴之程序違背規定（最
    高法院109 年度台抗字第1771號裁定意旨參照）。
(二)毒品危害防制條例於109 年1 月15日修正公布，自109 年7
    月15日施行，其中第20條、第23條將施用毒品之刑事處遇程
    序「5 年後再犯」、「5 年內再犯」之追訴要件，均修正為
    「3 年後再犯」、「3 年內再犯」，參照修法理由認施用毒
    品者具「病患性犯人」之特質，並參諸世界各國之醫療經驗
    及醫學界之共識，咸認施用毒品成癮者，其心癮甚難戒除，
    如觀察、勒戒或強制戒治執行完畢釋放後，3 年後始再有施
    用第一級、第二級毒品之行為者，足見其有戒除毒癮之可能
    ，宜再採以觀察、勒戒方式戒除其身癮及以強制戒治方式戒
    除其心癮之措施，為能放寬觀察、勒戒或強制戒治制度之適
    用時機，以協助施用者戒除毒癮而予以修正，故倘若被告前
    曾經觀察、勒戒及強制戒治後3 年內再犯，符合立法意旨再
    犯率甚高之標準，其嗣後再犯施用毒品犯行，自應追訴處罰
    ，反之，若屬3 年後再犯，則應依新法第20條第1 項之規定
    裁定送觀察、勒戒。又所謂「3 年後再犯」，只要本次再犯
    （不論修正施行前、後）距最近1 次觀察、勒戒或強制戒治
    執行完畢釋放，已逾3 年者，即該當之，不因其間有無犯第
    10條之罪經起訴、判刑或執行而受影響（最高法院刑事大法
    庭109 年度台上字第3826號裁定意旨參照）。
(三)修正後之毒品危害防制條例第35條之1 第2 款前段規定：「
    審判中之案件，由法院或少年法院(地方法院少年法庭)依修
    正後規定處理」，另該條款之立法說明則謂：「若該等案件
    於修正施行前已繫屬於法院或少年法院（地方法院少年法庭
    ）者，『為求程序之經濟，法院或少年法院（地方法院少年
    法庭）應依修正施行後之規定處理，即應依職權為觀察、勒
    戒或強制戒治之裁定』」等語，似欲透過立法說明由法院依
    職權裁定觀察、勒戒或強制戒治，以替代第20條第1 項、第
    2 項所定應由檢察官提出觀察、勒戒或強制戒治之聲請，惟
    本於權力分立原則，法院對檢察官職權行使，應予以尊重，
    雖非謂不得為適度之司法審查，惟對於施用毒品者本次所犯
    如距最近1 次觀察、勒戒或強制戒治執行完畢釋放後，已逾
    3年者，檢察官既得本於立法者所賦與之職權裁量是否聲請
    法院裁定觀察、勒戒或為命附條件（現行法僅能附命完成戒
    癮治療）緩起訴處分之多元化處遇，即聲請法院裁定機構內
    之觀察、勒戒並非檢察官所得採取之唯一途徑，法院自不能
    僭越檢察官之職權，逕對施用毒品者裁定應予觀察、勒戒或
    強制戒治。若檢察官之「起訴之程序違背規定」，法院當不
    能「為求程序之經濟」便宜行事，而應嚴守程序上之正義，
    尊重檢察官之裁量權，並保障施用毒品者能獲得妥適並完善
    治療或其他有利戒毒途徑處遇之機會(最高法院109 年度台
    上字第3826號判決意旨參照)。
三、訊據被告坦承施用第一級毒品海洛因及第二級毒品甲基安非
    他命之事實，且被告之尿液經送請檢驗結果，確呈安非他命
    、甲基安非他命、可待因、嗎啡陽性反應，亦有台灣檢驗科
    技股份有限公司濫用藥物實驗室- 台北107 年11月28日濫用
    藥物檢驗報告1 紙附卷為憑（見偵字第2537號卷第23頁），
    其施用第一級毒品、第二級毒品犯行事證明確，足堪認定。
    被告前因施用第二級毒品案件，經臺灣新竹地方法院以93年
    度毒聲字第143 號裁定送觀察、勒戒後，認無繼續施用毒品
    之傾向，於93年8 月24日執行完畢釋放出所，並經臺灣新竹
    地方檢察署檢察官以93年度毒偵字第175  號為不起訴處分
    確定，此有臺灣高等法院被告前案紀錄表1 份在卷可稽。被
    告再犯本件毒品危害防制條例第10條第1 項、第2 項之施用
    第一級毒品、第二級毒品罪，距上開最近一次經觀察、勒戒
    執行完畢釋放後已逾3 年，揆諸前揭規定及說明，本案即應
    由檢察官依職權裁量是否再予觀察、勒戒及強制戒治，或為
    附命完成戒癮治療之緩起訴處分。雖檢察官前依修正前毒品
    危害防制條例規定提起公訴，起訴程序固未違背當時之規定
    ，然依新修正之毒品危害防制條例規定，本案此部分已不得
    追訴，檢察官逕行起訴，其起訴程序即已違背規定，爰不經
    言詞辯論，逕為諭知不受理之判決。
據上論斷，應依刑事訴訟法第299 條第1 項前段、第303 條第1
款、第307 條，判決如主文。
本案經檢察官丁○○偵查起訴，檢察官郭書綺、廖榮寬、洪鈺勛到
庭執行職務。
中    華    民    國   110    年    12    月    16    日
                  刑事第十三庭  審判長法  官  潘怡華
                                      法  官  簡方毅
                                      法  官  許自瑋  
以上正本證明與原本無異。
如不服本判決應於收受判決後20日內向本院提出上訴書狀，並應
敘述具體理由。其未敘述上訴理由者，應於上訴期間屆滿後20日
內向本院補提理由書(均須按他造當事人之人數附繕本)「切勿逕
送上級法院」。 
中　　華　　民　　國　　110 　年　　12　　月　　17　　日
　　　　　　　　　　　　　　　        書記官　鄭哲霖
附錄本案論罪科刑法條全文：
修正前毒品危害防制條例第4 條第1 項
製造、運輸、販賣第一級毒品者，處死刑或無期徒刑；處無期徒
刑者，得併科新臺幣二千萬元以下罰金。